臺灣臺中地方法院刑事判決
110年度訴字第646號
公  訴  人  臺灣臺中地方檢察署檢察官
被      告  彭威翔




選任辯護人  楊沛錦律師（法扶律師）
上列被告因違反毒品危害防制條例案件，經檢察官提起公訴（10
9年度少連偵緝字第24號），本院判決如下：
    主    文
丙○○無罪。
    理    由
一、公訴意旨略以：被告丙○○與另案被告己○○（另案經本院以10
    9年度訴字第1968、2160號案件判決應執行有期徒刑2年，緩
    刑4年）、另案少年戊○○、丁○○（上2人另案由本院少年法庭
    處理）共同基於販賣第三級毒品以營利之犯意聯絡，以通訊
    軟體微信（下稱微信）暱稱「一路發煙酒行」（ID：lovZ00
    00000000）帳號為聯繫工具，並對不特定多數人發送如附表
    所示之第三級毒品愷他命及含有第三級毒品4-甲基甲基卡西
    酮成分咖啡包之販毒廣告，而分別為下列犯行：㈠於民國109
    年3月20日1時許，以上開微信帳號與彭柏偉約定毒品交易事
    宜後，於同日1時38分許，由己○○、戊○○依指示在臺中市北
    區崇德路與進化北路交岔路口附近路邊，依約將毒品咖啡包
    6包交付予彭柏偉，並收取彭柏偉所交付佯稱內含新臺幣（
    下同）3000元之香菸盒1盒而完成交易，然嗣後己○○、戊○○
    發現該香菸盒內並無現金，而遭彭柏偉賒帳。㈡於109年3月1
    8日，以上開微信帳號與配合警方查緝毒品上游之林坤宏約
    定毒品交易事宜後，於同日18時17分至34分許，由己○○、戊○○依指示在臺中市○○區○○路000號之騎樓，依約交付毒品咖
    啡包12包予林坤宏，並向林坤宏收取6000元現金後完成交易
    ，然因林坤宏自始無交易毒品之真意而未遂。㈢於109年3月2
    6日，以上開微信帳號與配合警方查緝毒品上游之林坤宏約
    定以4600元購買愷他命1包後，於同日20時18分許，由己○○
    、戊○○依指示在臺中市○○區○○路000巷00號旁，依約向林坤
    宏收取5000元，正欲找零400元而尚未交付愷他命予林坤宏
    之際，即為員警當場查獲而未遂，當場自戊○○身上扣得現金
    7600元、愷他命1包(毛重1.2公克)，並扣得iPhone 6s plus
    手機1支、iPhone 6s工作手機1支(即微信暱稱「一路發煙酒
    行」、ID:lovZ0000000000帳號)、iPhone 7手機1支、車牌
    號碼000-0000號普通重型機車1部、機車鑰匙1串(含2把鑰匙
    及1個磁扣)。再為警於同年3月27日0時22分許，在臺中市○
    區○○路00號前，查獲丁○○，並搜索扣得iPhone 6S工作手機1
    支，始循線查獲上情。因認被告就㈠部分所為，涉犯修正前
    毒品危害防制條例第4條第3項之販賣第三級毒品罪嫌，而就
    ㈡、㈢部分所為，均涉犯修正前毒品危害防制條例第4條第6項
    、第3項之販賣第三級毒品未遂罪嫌。
二、按犯罪事實應依證據認定之，無證據不得認定犯罪事實；有
    罪之判決書應於理由內記載認定犯罪事實所憑之證據及其認
    定之理由，刑事訴訟法第154條第2項及第310條第1款分別定
    有明文。而犯罪事實之認定，係據以確定具體的刑罰權之基
    礎，自須經嚴格之證明，故其所憑之證據不僅應具有證據能
    力，且須經合法之調查程序，否則即不得作為有罪認定之依
    據。倘法院審理之結果，認為不能證明被告犯罪，而為無罪
    之諭知，即無前揭第154條第2項所謂「應依證據認定」之犯
    罪事實之存在。因此，同法第308條前段規定，無罪之判決
    書只須記載主文及理由。而其理由之論敘，僅須與卷存證據
    資料相符，且與經驗法則、論理法則無違即可，所使用之證
    據亦不以具有證據能力者為限，即使不具證據能力之傳聞證
    據，亦非不得資為彈劾證據使用。故無罪之判決書，就傳聞
    證據是否例外具有證據能力，本無須於理由內論敘說明（最
    高法院100年度台上字第2980號判決意旨參照）。是本院以
    下採為認定被告無罪所使用之證據，不以具有證據能力者為
    限，且毋庸論敘所使用之證據是否具有證據能力，合先敘明
    。
三、再按犯罪事實應依證據認定之，無證據不得認定其犯罪事實
    ；又不能證明被告犯罪者，應諭知無罪之判決，刑事訟訴法
    第154條第2項、第301條第1項前段分別定有明文。又所謂認
    定犯罪事實之證據，係指足以認定被告確有犯罪行為之積極
    證據而言，該項證據自須適合於被告犯罪事實之認定，始得
    採為斷罪之資料；而認定不利於被告之事實，須依積極證據
    ，苟積極證據不足為不利於被告事實之認定時，即應為有利
    於被告之認定，更不必有何有利之證據；事實之認定，應憑
    證據，如未能發現相當確實證據，或證據不足以證明，自不
    能以推測或擬制之方法，以為裁判之基礎；且刑事訴訟上之
    證明資料，無論其為直接證據或間接證據，而為認定犯罪事
    實所憑，均須達於通常一般之人均不致有所懷疑，而得確信
    其為真實之程度，始得據為有罪之認定，若其關於被告是否
    犯罪之證明未能達此程度，而有合理懷疑之存在，致使無從
    形成有罪之確信，即不得遽為不利被告之認定（最高法院29
    年上字第3105號、30年上字第816號、40年台上字第86號、7
    6年台上字第4986號判例可資參照）。又檢察官就被告犯罪
    事實，應負舉證責任，並指出證明之方法，刑事訴訟法第16
    1條第1項定有明文，因此，檢察官對於起訴之犯罪事實，應
    負提出證據及說服之實質舉證責任。倘其所提出之證據，不
    足為被告有罪之積極證明，或其指出證明之方法，無從說服
    法院以形成被告有罪之心證，基於無罪推定之原則，自應為
    被告無罪判決之諭知（最高法院92年台上字第128號判例意
    旨參照）。另按毒品交易之買賣雙方，乃具有對向性之關係
    ，為避免犯販賣、轉讓、施用、持有毒品等罪者嫁禍他人而
    虛偽陳述其毒品來源，俾圖藉毒品危害防制條例第17條規定
    減輕其刑，故其自白之憑信性即比一般無利害關係之證人所
    為之證述較為薄弱，為擔保其陳述之真實性，以避免其為邀
    減刑寬典而為損人利己之不實陳述，是其陳述是否與事實相
    符，仍應調查其他證據以資審認，必達於一般之人均不致有
    所懷疑，而得確信其為真實之程度者，始得採為被告有罪之
    認定（最高法院101年度台上字第2113、2115、5030號判決
    意旨參照）。
四、公訴意旨認被告涉犯修正前毒品危害防制條例第4條第3項之
    販賣第三級毒品罪嫌及修正前毒品危害防制條例第4條第6項
    、第3項之販賣第三級毒品未遂罪嫌，無非係以證人彭柏偉
    、林坤宏於警詢及偵訊時之證述、證人即另案被告己○○、另
    案少年戊○○於警詢及偵訊時之證述、證人即另案少年丁○○於
    警詢及偵訊時之證述、指認犯罪嫌疑人紀錄表（己○○、少年
    戊○○、丁○○指認被告）、彭柏偉以微信與微信帳號「一路發
    煙酒行」之聯絡紀錄翻拍照片、林坤宏手機收受微信帳號暱
    稱「一路發煙酒行」所發送之廣告影片及林坤宏與微信帳號
    暱稱「一路發煙酒行」對話截圖、丁○○扣案手機之微信對話
    截圖（丁○○暱稱「永豐」、戊○○暱稱「季風」、己○○暱稱「
    隨風」）、丁○○販毒群組之語音對話譯文、己○○及戊○○與微
    信帳號暱稱「永豐」之丁○○之微信對話截圖、戊○○與微信暱
    稱「一路發煙酒行」之對話截圖及語音譯文等，為其主要之
    論據。
五、訊據被告堅決否認涉有上開販賣第三級毒品既遂及販賣第三
    級毒品未遂之犯行，辯稱：我沒有提供手機給己○○與戊○○，
    也沒有將含有咖啡包及K他命毒品及手機交給丁○○，我沒有
    看過「一路發煙酒行」這個微信帳號等語；被告之辯護人為
    其辯稱：被告並未參與本案犯行，即便被告與丁○○同住，本
    案亦無積極證據可推證被告與丁○○有共同販賣毒品之犯行等
    語。經查：
(一)證人彭柏偉於109年4月25日警詢時證稱：我係透過微信與「
    一路發煙酒行」聯繫交易毒品，警方提供之指認罪嫌疑人紀
    錄表中編號1號吳○華、編號2號己○○、編號6號丁○○曾經跟我
    進行過毒品交易，我最後1次是於109年3月20日約1時許，在
    臺中市北區崇德路與進化北路口，以500元向對方購買咖啡
    包1包，應該是指認犯罪嫌疑人紀錄表中編號1號吳○華與我
    進行毒品交易，因為他有戴眼鏡，所以應該是他等語（另案
    109年度少連偵字第216號卷第223頁至第229頁）。嗣於109
    年5月25日警詢及109年5月26日偵訊時證稱：警方提供之指
    認犯罪嫌疑人紀錄表中編號10號丁○○、編號13號己○○是我的
    毒品上手，就是賣毒品咖啡包給我的人，於109年3月21日1
    時38分許，在臺中市北區崇德路與進化北路口，前來與我進
    行毒品交易之人，有出現在指認犯罪嫌疑人紀錄表中即編號
    13號己○○，我當時是以500元購買毒品咖啡包1包；109年3月
    20日1時38分許，在崇德進化北路監視器影像中車號000-000
    號機車是我的機車，騎車的人是我，當時就是要去找「一路
    發」拿咖啡包，這次是購買1包咖啡包，拿咖啡包給我的是
    女生，畫面中穿黑色上衣、白色長褲、夾腳拖的人是拿咖啡
    包給我的人，我是把500元裝在雲絲頓的香菸盒給對方；我
    於109年4月20日警詢筆錄，指認是向109年4月20日犯罪嫌疑
    人紀錄表中編號1號的人拿咖啡包，當時是把編號1號、2號
    認錯，我沒跟編號1號的人拿過咖啡包，當時實際上跟我交
    易的人是編號2號沒錯；我有用訊息跟語音跟「一路發」聯
    絡，通話的時候，男女聲音都有聽過，但對方真實身分我不
    知道等語（另案109年度少連偵字第216號卷第243頁至第247
    頁、第277頁至第285頁）。稽之證人彭柏偉上開證述之內容
    ，均未見其證述曾與被告交易毒品咖啡包，亦未見其證述以
    微信帳號暱稱「一路發煙酒行」與其聯繫交易毒品咖啡包之
    人即為被告。況證人彭柏偉就109年3月20日1時38分許，前
    來與其交易毒品咖啡包之人是否為己○○乙節，前後所述及指
    認已有不一。自無法以證人彭柏偉上開證述及所提供其與微
    信帳號暱稱「一路發煙酒行」聯繫之微信聯絡紀錄翻拍照片
    ，而為不利被告犯罪事實之認定。
(二)證人林坤宏於109年3月19日、109年3月26日警詢及109年3月
    27日偵訊時證稱：我於109年3月18日有向「一路路煙酒行」
    購買毒品，因為廣告中有說買10送3，我利用通訊軟體與微
    信帳號暱稱「一路路煙酒行（ID：lovZ0000000000）」聯絡
    ，我先發送訊息詢問是否有毒品咖啡包或K他命，對方告知
    我說他們目前沒有K他命，只剩下毒品咖啡包，說這批毒品
    咖啡包品質不錯，要我試試看，所以我就向他們買6000元10
    包毒品咖啡包，應該要多送3包，我是用微信跟對方說先10
    包試試看，3月18日18點17分，在西屯路2段253巷39號相約
    交易，當時有2個人共乘一部機車過來，是一男一女，那次
    是我第一次看到這一男一女，他們把機車停很遠，2人步行
    過來，後來那一男一女向我招手，因為我不認識他們，我過
    去，他們叫我去旁邊暗一點的地方，我們3人步行去他們停
    機車的地點時，到機車旁，該名男子就打開機車椅墊，由該
    名女生拿出毒品咖啡包，先放進外套口袋，叫我走去旁邊一
    點，她再從口袋拿給我，並叫我點數量，還跟我說因為上一
    個客人多買，所以她這邊少1包，只給我12包，說下次再叫
    貨時會補給我，我就給那個女生現金6000元；109年3月26日
    晚上6、7點，「一路路煙酒行」有「營」字，還是在發送販
    賣毒品廣告，我本來說要買咖啡包，對方用微信訊息回覆我
    沒貨，跟我說只剩下K他命，我就叫了2公克K他命，交易地
    點一樣約在西屯路2段253巷39號，我當天晚上8點23分問總
    機，總機在8點3分說快到了，對方8點7分到達交易地點，我
    問總機是什麼車，總機說在比臉大雞排對面藍色MANY機車，
    因為上次我上錯車，我就堅持他們過來，我不過去，說他們
    上次有來過了，我就在原地點等，對方一男一女走路抵達，
    跟3月18日來交易的一男一女是一樣的人，他們2人坐在該大
    樓轉角處等我，他們看到我就揮手，我就走過去，K他命是
    男生從他身上口袋拿出來，K他命是用小夾鍊袋裝，我買2克
    4600元，我交給他現金5000元，他要找我400元時，當時K他
    命還在男生手上，這時候警察就出來了，109年3月26日指認
    犯罪嫌疑人紀錄表中編號4號（即己○○）就是賣我毒品咖啡
    包的人，就是跟我交易毒品一男一女中之女子等語。稽之證
    人林坤宏上開證述之內容，均未見其證述曾與被告交易毒品
    咖啡包，亦未見其證述以微信帳號暱稱「一路路煙酒行」與
    其聯繫交易毒品咖啡包之人即為被告。自亦無法以證人林坤
    宏上開證述及所提供微信帳號暱稱「一路發煙酒行」所發送
    之廣告影片暨其與微信帳號暱稱「一路發煙酒行」對話截圖
    ，而為不利被告犯罪事實之認定。　
(三)又證人己○○於109年3月27日警詢及偵訊時證稱：我於109年3
    月26日20時16分，在臺中市○○區○○路0段000巷00號前，因販
    賣第三級毒品愷他命予林坤宏時，為警方實施誘捕偵查時當
    場查獲，查扣之愷他命1包是我與戊○○共同運輸販賣之毒品
    ，現金7600元是我與戊○○共同運輸販賣毒品所得，手機3支
    是我與戊○○各1支，還有1支工作機，是我們用來連絡販毒使
    用，重機車1輛是戊○○的，是他騎車載我販賣毒品用的交通
    工具；我們那支工作機的微信是「一路路煙酒行」，這支工
    作機是我和戊○○共同使用的，我們2人都可以進入該帳號，
    是我們拿著iPhone 6S工作機和林坤宏聯繫，約在那個地點
    見面，他要買2公克4600元的K他命，就是扣案的這包K他命
    ，戊○○騎車載我，毒品放在戊○○身上，跟林坤宏見面時，由
    戊○○向林坤宏收對錢，林坤宏給5000元，我們正要找400元
    給他，就被警察抓了，毒品還沒交給林坤宏就被警察扣案了
    等語。證人戊○○於109年3月27日警詢時證稱：我於109年3月
    26日20時16分，在臺中市○○區○○路0段000巷00號前，因販賣
    第三級毒品愷他命予林坤宏時，為警方實施誘捕偵查時當場
    查獲，查扣的愷他命1包是我與己○○共同運輸販賣的毒品，
    現金7600元是我與己○○共同運輸販賣毒品所得，手機3支是
    我與己○○各1支，還有1支工作機，是我們用來連絡販賣用，
    重機車1輛是我媽媽的，是我騎車載己○○販賣毒品用的交通
    工具，當（26）日己○○使用上手交予的工作手機接獲微信訊
    息，由己○○騎乘重機車載我前往臺中市○○區○○路0段000巷00
    號，當我把愷他命交給林坤宏之際，我跟己○○就被警方逮捕
    ，交易過程中即遭警方查獲等語。證人丁○○於109年3月27日
    警詢、偵訊及111年3月28日本院審理時證稱：我是從109年2
    月下旬、3月初開始，負責把毒品拿下去給戊○○、己○○，還
    有回收工作機和販賣毒品的錢等；我在販毒集團內擔任把毒
    品K他命跟毒品咖啡包交給戊○○跟己○○他們去送貨，還要跟
    戊○○、己○○拿回工作機及販賣毒品的販賣所得等語。互核證
    人己○○、戊○○、丁○○上開所述，再核與證人彭柏偉上開證述
    其以語音跟微信帳號暱稱「一路發煙酒行」聯繫通話時，男
    女聲音都有聽過，與證人己○○、戊○○於109年3月26日20時17
    分許，欲販賣毒品咖啡包予林坤宏時，當場為警查扣其2人
    所持用與林坤宏聯繫交易毒品之iPhone 6S工作機1支（見少
    連偵134卷第81頁至第85頁之搜索扣押筆錄及扣押物品目錄
    表）等情，可見己○○、戊○○販賣毒品之交易模式應係由其2
    人持上手所交付之工作機與購買毒品之買家聯繫交易毒品之
    數量、金額及地點後，再由其2人前往約定之交易地點交易
    毒品。是以微信帳號暱稱「一路發煙酒行」、「一路路煙酒
    行」與證人彭柏偉、林坤宏聯繫交易毒品之人，應係己○○或
    戊○○。益徵證人彭柏偉、林坤宏上開證述及其2人所提供與
    微信帳號暱稱「一路發煙酒行」、「一路路煙酒行」之聯絡
    對話紀錄資料，尚無從資為不利被告犯罪事實之認定。
(四)至證人己○○、戊○○雖於109年3月27日警詢及偵訊時均證稱：
    微信帳號暱稱「一路路煙酒行（ID：lovZ0000000000）」是
    上手綽號「阿勝」、「永豐」之男子所創立的，作為販賣毒
    品聯絡使用，販賣毒品下班後，當天必須將販賣毒品所得扣
    掉自己當天的薪水，將剩下的錢交予綽號「阿勝」、「永豐
    」之男子等語，並分別於109年4月2日、同年4月27日警詢時
    ，各指認警方所提供之指認犯罪疑嫌人紀錄表中編號1號之
    人（即被告）為綽號「阿勝」之男子；證人丁○○於109年3月
    27日警詢及偵訊時證稱：我於109年2月下旬、3月初開始，
    受僱於綽號「阿勝」之男子，負責把毒品拿下去給戊○○、己○○，還有回收工作機與販賣毒品的錢等語，並於109年5月26
    日警詢時，指認警方所提供之指認犯罪疑嫌人紀錄表中編號
    1號之人（即被告）為綽號「阿勝」之男子。惟查：
　1.證人己○○於109年3月27日偵訊時證稱：我最後一次是在昨天
    （26日）早上7、8點，在臺中市○○區○○路000號康朵社區他
    們住的地方樓下外面河堤旁，交錢給「阿勝」，我忘記多少
    錢，只記得不到5000元，他交工作機給我；前天（25日）我
    要上班的時候，約早上6點左右，在他們住○○○路000號康朵
    社區樓下外面河堤，「永豐」交毒品咖啡包給我，數量我忘
    記了，那時候剛上班，所以我沒有交錢給他，那天「永豐」
    交給我的毒品咖啡包都賣完了，我記得在前天晚上，我下班
    時約6點多，我把毒品交易所得扣除我應得的薪水後，餘款
    交給戊○○，忘記在哪個地點，戊○○後來有無去找「永豐」我
    不清楚等語。證人戊○○於110年10月15日本院審理時證稱：1
    09年3月26日晚上8時17分，我被警方查獲愷他命毒品1包與i
    Phone 6S的工作機，應該是25日或26日早上，在弘孝路那裡
    ，由「永豐」交給我的；我不認識在庭的被告等語。觀諸證
    人己○○、戊○○上開所述，己○○既須將販賣毒品所得扣除其當
    日薪水後，將餘款交予上手，其對當日薪水及扣除其薪水後
    之販毒所得餘款，理應知之甚詳，然其竟於訊問時對前一天
    將多少販毒所得之餘款交予上手及前二天上手所交付販賣毒
    品之數量等情，表示已不記得，已與常理有違。又己○○、戊○○對於其2人於109年3月26日為警查獲前，究竟係由其上手
    何人將工作機交予何人乙節，所述並不一致，且戊○○對於被
    告是否為其上手綽號「阿勝」之男子，前後所述亦不相同。
    再者，綜觀本案卷內，並無被告將毒品咖啡包、愷他命或販
    毒之工作機交予己○○、戊○○之相關監視錄影畫面或通訊對話
    內容資料可資佐證。尚無法無僅憑己○○、戊○○上開空泛且存
    有矛盾瑕疪之指證，遽認被告涉有本案共同販賣第三級毒品
    既遂及販賣第三級毒品未遂之犯行。
　2.又證人丁○○於111年3月18日本院訊問時先證稱：丙○○我都叫
    他「彭」，「阿勝」不是丙○○，當時是跟我和丙○○住在一起
    的「大勝」叫我去把毒品咖啡包及K他命交給己○○、戊○○去
    販賣，並且跟己○○、戊○○拿回工作機跟販賣毒品的販賣所得
    ，毒品咖啡包跟K他命是「大勝」拿給我的，由「大勝」付
    我1天700元至800元的薪水，當時「一路發煙酒行」有營業
    ，這帳號都是「大勝」跟我在使用，因為「阿勝」跟丙○○真
    的有兩個人，我不知道臺中市○○區○○路000號9樓B9是誰承租
    的，我不知道租金是丙○○還是「大勝」支付的，「大勝」或
    「阿勝」不是在庭的被告丙○○等語；嗣改證稱：我剛才所述
    的「大勝」或「阿勝」是在庭的被告丙○○等語。依證人丁○○
    上開證述之內容，前後明顯已有不一致之矛盾瑕疪存在。再
    稽之證人丁○○於111年3月18日本院審理時自證己○○、戊○○於
    109年3月20日所販賣予彭柏偉之毒品咖啡包及其2人於109年
    3月18日、同年3月26日所販賣予林坤宏之毒品咖啡包、愷他
    命係由其交給己○○、戊○○；「永豐」、「隨風」、「韓宇」
    、「球球」4人之販毒群組係由其所拉設，其為「永豐」、
    己○○為「隨風」、潘○晧為「韓宇」，又稱「季風」，「阿
    勝」不在該群組中；於109年3月20日、22日、24日，係由其
    坐上車號0000-00號、車號000-0000號之自用小客車，向綽
    號「小昇」之男子購買毒品咖啡包，並將所購買之毒品咖啡
    包交給己○○、戊○○販賣，其係以「永豐」之身分跟「小昇」
    調毒品，對話裡面沒有跟「小昇」講到是「阿勝」要的毒品
    等情，並有微信群組（4人）對話內容、丁○○（永豐）與上
    手「小昇」之微信對話內容與譯文及109年3月20日、22日、
    24日監視器錄影畫面在卷足憑（見少連偵134卷第411頁至第
    413頁、第421頁至第433頁、第435頁至第448頁）。可見上
    開販毒微信群組（4人）既係由丁○○所拉設創立，被告並未
    出現在上開微信群組中，且係由丁○○以自己「永豐」之身分
    ，向其上游「小昇」調取毒品咖啡包後，再交予己○○、戊○○
    販賣，被告亦未出現在向上游「小昇」拿取毒品咖啡包之監
    視錄影畫面中，是上開丁○○扣案手機之微信對話截圖（丁○○
    暱稱「永豐」、戊○○暱稱「季風」、己○○暱稱「隨風」）、
    丁○○販毒群組之語音對話譯文、己○○及戊○○與微信帳號暱稱
    「永豐」之丁○○之微信對話截圖、戊○○與微信暱稱暱稱「一
    路發煙酒行」之對話截圖及語音譯文，尚均無從資為不利被
    告犯罪事實之認定。
　3.況己○○、潘○暄於109年3月26日20時17分為警查獲後，經己○○、潘○暄配合警方查緝上手，於同年3月27日0時18分，僅查
    獲其2人販賣毒品之上手丁○○（綽號「永豐」），且依證人
    己○○於109年3月27日偵訊時證稱：我被抓了之後，「永豐」
    有傳微信到我私人帳號，叫我下班後早點休息，交接給戊○○
    ，「永豐」問我人在哪裡，我說我在外面忙，我說跟戊○○聯
    絡一下，再過去找他，後來用戊○○的私人微信聯絡「永豐」
    ，說要去找他交錢和還工作機，約在康朵社區的河堤旁，「
    永豐」就下樓，警察就抓他了等語。證人潘○暄於109年3月2
    7日偵訊時證稱：我被抓後用微信打給「永豐」，「永豐」
    微信的帳號就是「永豐」，我就跟「永豐」說要交錢了，一
    樣約在青海路，在青海路那邊把「永豐」約出來，他從附近
    的大樓走出來，警察就抓他等語。足見己○○、戊○○為警查獲
    後，係聯繫丁○○約交還販毒之工作機及販毒所得之地點，且
    由丁○○出面向己○○、戊○○收取販毒之工作機及販毒所得，始
    為警查獲，並未見被告於己○○、戊○○販毒遭查獲後，曾與己○○、戊○○聯繫或出面向己○○、戊○○收取販毒之工作機及販毒
    所得，尚無法僅憑證人丁○○上開存有矛盾瑕疪之指認，逕認
    被告涉有本案共同販賣第三級毒品既遂及販賣第三級毒品未
    遂之犯行。　　
六、綜上所述，依本件事證雖或可指向林○瑄為己○○、戊○○本案
    販賣毒品之上手，惟本件依檢察官所舉之證據，尚不足以使
    本院達於通常一般之人均不致有所懷疑，而得確信被告有公
    訴意旨所指本案共同販賣第三級毒品既遂及販賣第三級毒品
    未遂之犯行。此外，復查無其他積極證據，足以認定被告有
    公訴意旨所指之上開犯行。揆諸前揭法條、判例及判決意旨
    說明，本件犯罪尚屬不能證明，自應為被告無罪之諭知。
據上論斷，應依刑事訴訟法第301條第1項，判決如主文。
本件經檢察官乙○○提起公訴，經檢察官温雅惠、甲○○到庭執行職
務。
中    華    民    國    111    年    9    月    30    日
                  刑事第十一庭 審判長法  官  曹錫泓
                                     法  官  林依蓉
                                     法  官  蔡汎沂
以上正本證明與原本無異。　　　　　　　　　　　　　　　　
如不服本判決應於收受送達後20日內向本院提出上訴書狀，並應
敘述具體理由；其未敘述上訴理由者，應於上訴期間屆滿後20日
內向本院補提理由書（均須按他造當事人之人數附繕本）「切勿
逕送上級法院」。
                                     書記官  張雅如
中　　華　　民　　國　　111 　年　　10　　月　　3 　　日
附表：「一路發煙酒行」販賣第三級毒品價目表        
毒品種類 廣告代號 數量 價格 (新臺幣/元) 小蜜蜂報酬 (新臺幣/元) 愷他命 顆粒 1公克 約2100 1公克100元   2公克 約4100    4公克 約8000  咖啡包 涼水 1包 約600 200元   5包送1包 約3000 600元   10包送3包 約6000 800元